<?xml version='1.0' encoding='utf-8'?>
<verb default="athdheisigh" disambig="">
  <verbalNoun default="athdheisiú" />
  <verbalAdjective default="athdheisithe" />
  <tenseForm default="athdheisigh" tense="Past" dependency="Indep" person="Base" />
  <tenseForm default="athdheisíomar" tense="Past" dependency="Indep" person="Pl1" />
  <tenseForm default="athdheisíodar" tense="Past" dependency="Indep" person="Pl3" />
  <tenseForm default="athdheisíodh" tense="Past" dependency="Indep" person="Auto" />
  <tenseForm default="athdheisigh" tense="Past" dependency="Dep" person="Base" />
  <tenseForm default="athdheisíomar" tense="Past" dependency="Dep" person="Pl1" />
  <tenseForm default="athdheisíodar" tense="Past" dependency="Dep" person="Pl3" />
  <tenseForm default="athdheisíodh" tense="Past" dependency="Dep" person="Auto" />
  <tenseForm default="athdheisíodh" tense="PastCont" dependency="Indep" person="Base" />
  <tenseForm default="athdheisínn" tense="PastCont" dependency="Indep" person="Sg1" />
  <tenseForm default="athdheisíteá" tense="PastCont" dependency="Indep" person="Sg2" />
  <tenseForm default="athdheisímis" tense="PastCont" dependency="Indep" person="Pl1" />
  <tenseForm default="athdheisídís" tense="PastCont" dependency="Indep" person="Pl3" />
  <tenseForm default="athdheisítí" tense="PastCont" dependency="Indep" person="Auto" />
  <tenseForm default="athdheisíodh" tense="PastCont" dependency="Dep" person="Base" />
  <tenseForm default="athdheisínn" tense="PastCont" dependency="Dep" person="Sg1" />
  <tenseForm default="athdheisíteá" tense="PastCont" dependency="Dep" person="Sg2" />
  <tenseForm default="athdheisímis" tense="PastCont" dependency="Dep" person="Pl1" />
  <tenseForm default="athdheisídís" tense="PastCont" dependency="Dep" person="Pl3" />
  <tenseForm default="athdheisítí" tense="PastCont" dependency="Dep" person="Auto" />
  <tenseForm default="athdheisíonn" tense="PresCont" dependency="Indep" person="Base" />
  <tenseForm default="athdheisím" tense="PresCont" dependency="Indep" person="Sg1" />
  <tenseForm default="athdheisímid" tense="PresCont" dependency="Indep" person="Pl1" />
  <tenseForm default="athdheisítear" tense="PresCont" dependency="Indep" person="Auto" />
  <tenseForm default="athdheisíonn" tense="PresCont" dependency="Dep" person="Base" />
  <tenseForm default="athdheisím" tense="PresCont" dependency="Dep" person="Sg1" />
  <tenseForm default="athdheisímid" tense="PresCont" dependency="Dep" person="Pl1" />
  <tenseForm default="athdheisítear" tense="PresCont" dependency="Dep" person="Auto" />
  <tenseForm default="athdheiseoidh" tense="Fut" dependency="Indep" person="Base" />
  <tenseForm default="athdheiseoimid" tense="Fut" dependency="Indep" person="Pl1" />
  <tenseForm default="athdheiseofar" tense="Fut" dependency="Indep" person="Auto" />
  <tenseForm default="athdheiseoidh" tense="Fut" dependency="Dep" person="Base" />
  <tenseForm default="athdheiseoimid" tense="Fut" dependency="Dep" person="Pl1" />
  <tenseForm default="athdheiseofar" tense="Fut" dependency="Dep" person="Auto" />
  <tenseForm default="athdheiseodh" tense="Cond" dependency="Indep" person="Base" />
  <tenseForm default="athdheiseoinn" tense="Cond" dependency="Indep" person="Sg1" />
  <tenseForm default="athdheiseofá" tense="Cond" dependency="Indep" person="Sg2" />
  <tenseForm default="athdheiseoimis" tense="Cond" dependency="Indep" person="Pl1" />
  <tenseForm default="athdheiseoidís" tense="Cond" dependency="Indep" person="Pl3" />
  <tenseForm default="athdheiseofaí" tense="Cond" dependency="Indep" person="Auto" />
  <tenseForm default="athdheiseodh" tense="Cond" dependency="Dep" person="Base" />
  <tenseForm default="athdheiseoinn" tense="Cond" dependency="Dep" person="Sg1" />
  <tenseForm default="athdheiseofá" tense="Cond" dependency="Dep" person="Sg2" />
  <tenseForm default="athdheiseoimis" tense="Cond" dependency="Dep" person="Pl1" />
  <tenseForm default="athdheiseoidís" tense="Cond" dependency="Dep" person="Pl3" />
  <tenseForm default="athdheiseofaí" tense="Cond" dependency="Dep" person="Auto" />
  <moodForm default="athdheisíodh" mood="Imper" person="Base" />
  <moodForm default="athdheisím" mood="Imper" person="Sg1" />
  <moodForm default="athdheisigh" mood="Imper" person="Sg2" />
  <moodForm default="athdheisímis" mood="Imper" person="Pl1" />
  <moodForm default="athdheisígí" mood="Imper" person="Pl2" />
  <moodForm default="athdheisídís" mood="Imper" person="Pl3" />
  <moodForm default="athdheisítear" mood="Imper" person="Auto" />
  <moodForm default="athdheisí" mood="Subj" person="Base" />
  <moodForm default="athdheisímid" mood="Subj" person="Pl1" />
  <moodForm default="athdheisítear" mood="Subj" person="Auto" />
</verb>
